臺灣高雄地方法院民事裁定
111年度雄補字第2265號
原      告  陳金德  
訴訟代理人  楊富強律師
            葉永宏律師            
被      告  賴淑娟  
            陳沛融  
            賴00    
上列原告與被告間請求修復漏水等事件，本院裁定如下：
    主  文
原告應於本裁定送達後7日內，具狀查報本件訴訟標的價額，並
依民事訴訟法第77條之13所定費率，按訴訟標的價額補繳裁判費
，併補正高雄市○○區○○段00000地號土地登記第一類謄本及被告
賴00　之姓名及住居所，逾期未補正及補繳，即駁回其訴。
    理  由
一、按提起民事訴訟者應依民事訴訟法第77條之13規定繳納裁判
    費，此為必備之程式；又起訴不合程式，依其情形可以補正
    者，審判長應定期間命其補正，如未補正，法院應以裁定駁
    回之，民事訴訟法第249條第1項定有明文；次按訴訟標的之
    價額，由法院核定。核定訴訟標的之價額，以起訴時之交易
    價額為準；無交易價額者，以原告就訴訟標的所有之利益為
    準。以一訴主張數項標的者，其價額合併計算之。但所主張
    之數項標的互相競合或應為選擇者，其訴訟標的價額，應依
    其中價額最高者定之，民事訴訟法第77條之1第1項、第2項
    、第77條之2分別定有明文。另按起訴應以訴狀表明當事人
    、訴訟標的、原因事實及應受判決事項之聲明，此為必備之
    程式；另當事人書狀，應記載當事人姓名及住所或居所，當
    事人為法人、其他團體或機關者，應記載其名稱及公務所、
    事務所或營業所，民事訴訟法第244條第1項、第116條第1項
    第1款亦分有明定。
二、本件原告起訴未據繳納裁判費。查原告訴之聲明第1、2項係
    請求被告賴淑娟、陳沛融應各自將渠等所有坐落高雄市○○區
    ○○段00000地號土地範圍內之遮雨棚集水槽拆除；聲明第3項
    係請求被告賴00應將其所有坐落高雄市○○區○○段00000地號
    土地範圍內之一、二樓鐵窗、屋頂拆除；聲明第4項係請求
    被告賴淑娟、陳沛融應將門牌號碼高雄市○○區○○路00000號
    房屋修繕至不漏水狀態；聲明第5項係請求被告賴淑娟、陳
    沛融至少連帶給付原告新台幣(下同)20萬元及其利息。聲明
    第1至3項部分，原告並未陳明被告等之地上物占用系爭土地
    之面積（若因尚未測量而不確定，請陳報預估值）及價額若
    干，致本院無法核定訴訟標的價額；聲明第4項部分，原告
    如主張該項訴訟標的價額應按修繕所需費用而定，則應陳報
    修繕所需費用若干，並檢附估價單等相關證明。又原告所主
    張與被告等間有爭執之原因事實有異，其訴訟利益顯非同一
    ，而係以一訴請求數項標的，其價額應合併計算，倘原告未
    能查報，致本件訴訟標的價額陷於不能核定之狀態，依民事
    訴訟法第77條之12規定，應各以同法第466條所定不得上訴
    第三審之最高利益額數加10分之1即165萬元定之。　
三、原告起訴狀未記載被告賴00之姓名及住居所，茲命原告補正
    高雄市○○區○○段00000地號土地登記第一類謄本及被告賴00
    之姓名及住居所。
中　　華　　民　　國　　111 　年　　12　　月　　12　　日
                  高雄簡易庭  法　　　官  鍾淑慧
以上正本係照原本作成。
本裁定關於核定訴訟標的價額部分，如有不服，得於收受裁定送
達後10日內以書狀向本院提出抗告，並應繳納抗告裁判費新臺幣
1,000 元。命補繳裁判費部分不得抗告。
中　　華　　民　　國　　111 　年　　12　　月　　12　　日
      　　　　　　　　　　　　書　記　官  蔡蓓雅